# 关于利润分配

提问人：cherishfei 时间：2019-07-29 15:03:50
陈版及各位好！请教个利润分配的问题（两个问题是互相独立的）： 1 、比如2018 年 12 月 31 日可供分配利润为 1000 万， 2019 年1-6月亏损 200万，可供分配利润为 800 万，问：可否 19 年 6 月末可否以 18 年末的可供分配利润全部转增股本或分配？
第 2 个问题：如果 19 年 9 月 30 日将未分配利润全部转增了股本，但后面出现亏损，导致到 19 年末出现亏损，会有问题么，有何问题？多谢

回答人：chenyiwei
1 、不可以。因为在实施利润分配时，可供分配的利润已经小于分配方案中拟定分配的金额，此时如果再按原方案进行分配，则存在超分配问题，违反公司法规定。即使该利润分配方案是在此前年度股东大会上通过的，当时尚未发生亏损情况，但到实施日也已不再具备实施条件。
2 、就 2019 年全年而言，将导致出现超分配情况，相当麻烦。所以如果要依据中期利润情况在中期进行利润分配或转增股本的，务必要就基准日至年末可能发生的亏损及年末计提盈余公积的需要，预留出足够的安全边际。